# 技术改进确认的收入的账务处理

提问人：wxl714 时间：2022-05-11 15:35:02
依据《国家税务总局公告 2017 年第 40 号》文中“企业取得研发过程中形成的下脚料、残次品、中间试制品等特殊收入，在计算确认收入当年的加计扣除研发费用时，应从已归集研发费用中扣减该特殊收入，不足扣减的，加计扣除研发费用按零计算。”
我的问题：企业现在对现有技术进行改良与测试，该部分改良与测试为提供服务中进行相关测试，相关服务收入计入主营业务收入，相关成本计入研发费用，这种情况收入是否应计入收入，还是应冲销研发费用？

回答人：chenyiwei
“该部分改良与测试为提供服务中进行相关测试”：这表明该项研发活动专门针对于与特定客户之间的合同，故属于“基于客户合同的受托研发项目”（如果可被视为研发项目的话）。相应地，相关成本应归入合同履约成本而不是研发费用。
参考：《监管规则适用指引——会计类第 2 号》之“2-8 定制化产品相关研发支出的会计处理”。